【裁判字號】    97,訴,871
【裁判日期】    971126
【裁判案由】    搶奪等
【裁判全文】
臺灣嘉義地方法院刑事判決               97年度訴字第871號
公  訴  人  臺灣嘉義地方法院檢察署檢察官
被      告  戊○○
            庚○○
            丙○○
上列被告等因搶奪等案件，經檢察官提起公訴（九十七年度偵字
第六三五四號、九十七年度偵字第六四二一號），因被告於本院
準備程序中就被訴事實為有罪之陳述，經本院合議庭裁定由受命
法官獨任以簡式審判程序審理，判決如下：
    主  文
戊○○犯如附表編號一至編號四罪刑欄所示之伍罪，均累犯，各
處如附表編號一至編號四罪刑欄所示之刑。應執行有期徒刑貳年
拾壹月，扣案螺絲起子、扳手、老虎鉗各壹支、鐵絲線壹捆，均
沒收。
庚○○犯如附表編號一、二、五罪刑欄所示之肆罪，均累犯，各
處如附表編號一、二、五罪刑欄所示之刑。應執行有期徒刑貳年
壹月，扣案螺絲起子、扳手、老虎鉗各壹支、鐵絲線壹捆，均沒
收。
丙○○犯如附表編號三、四罪刑欄所示之貳罪，均累犯，各處如
附表編號三、四罪刑欄所示之刑。應執行有期徒刑壹年壹月，扣
案螺絲起子、扳手、老虎鉗各壹支、鐵絲線壹捆，均沒收。
    犯 罪 事 實
一、戊○○前於民國九十三年間因違反毒品危害防制條例及詐欺
    等案件，經本院分判處有期徒刑十月、有期徒刑三月、有期
    徒刑八月及有期徒刑五月確定，經定其應執行為有期徒刑二
    年，於九十六年一月一日縮短刑期假釋出監並交付保護管束
    ，迄九十六年二月八日保護管束期滿未經撤銷假釋，視為執
    行完畢。庚○○前於九十三年間因違反毒品危害防制條例，
    經臺灣高雄地方法院判處應執行有期徒刑一年一月確定，復
    因違反槍砲彈藥刀械管制條例案件，經臺灣高等法院臺南分
    院判處有期徒刑一年四月確定，上開各罪經定其應執行刑為
    有期徒刑二年四月確定，後經臺灣高雄地方法院裁定減刑為
    應執行有期徒刑一年二月確定，於九十六年七月十六日執行
    完畢。丙○○前於九十三年間因竊盜及恐嚇案件，經本院分
    別判處有期徒刑十月及有期徒刑三月確定，再經定其應執行
    刑為有期徒刑一年確定，於九十六年一月十一日縮短刑期假
    釋並付保護管束，迄九十六年二月十日保護管束期滿，未經
    撤銷假釋，視為執行完畢。均不知悔改，仍為如附表所示之
    各行為。嗣於九十七年九月五日下午五時四十五分許，為警
    在嘉義市○區○○路七一九號前查獲庚○○，並自庚○○身
    上扣得丁○○ K金項鍊一條及附表編號四犯罪事實欄所載之
    金項鍊一條。警方於同日晚上六時許，至嘉義市○區○○○
    路二五五號「豪鑽遊藝場」內查獲戊○○，扣得庚○○搶奪
    時所穿著之黑色及灰白色條紋相間外套一件、戊○○搶奪時
    所穿著之黃色長襯杉、牛仔長褲各一件及用以行竊車牌使用
    之螺絲起子、扳手、老虎鉗各一支、鐵絲線一捆，並在嘉義
    市嘉雄陸橋下尋獲上號碼BU7 -553號車牌（已發還己○○）
    ，再循線查獲丙○○，而悉上情。
二、案經甲○○、己○○訴由嘉義市警察局第二分局報請臺灣嘉
    義地方法院檢察署檢察官偵查起訴。
    理  由
一、被告戊○○、庚○○、丙○○所為如附表所示各犯行，各有
    如附表證據欄所示之證據可證，足徵被告三人之自白確與事
    實相符無疑。此外，被告三人所攜帶前往如附表編號一、編
    號三犯罪事實欄所示時地行竊之工具，其中老虎鉗長二十一
    公分，金屬材質，質地堅硬，把手部分包覆黃色塑膠外皮；
    螺絲起子長二十一公分，為一字型螺絲起子，把手部分長八
    點五公分，為堅硬之塑膠材質，前端為金屬材質；扳手長十
    四公分，全部為金屬材質，質地堅硬等情，此據本院當庭勘
    驗無訛，若持上開工具攻擊人身，自足成傷，是俱屬兇器無
    疑。故本案事證明確，被告三人如附表所示各犯行事證明確
    ，至堪認定，均應依法論科。
二、按刑法第三百二十一條第一項第三款攜帶兇器竊盜罪，係以
    行為人攜帶兇器竊盜為加重條件，此所謂兇器，其種類並無
    限制，凡客觀上足對人之生命、身體、安全構成威脅，具有
    危險性之兇器均屬之，且只須行竊時攜帶此種具有危險性之
    兇器為已足，並不以攜帶之初有行兇之意圖為必要，此觀最
    高法院七十九年度臺上字第五二五三號判例意旨闡述甚明。
    被告三人於如附表編號一、編號三犯罪事實欄所示時、地攜
    帶如附表編號一、編號三所示工具竊得他人機車車牌懸掛在
    渠等所承租之機車上，再為如附表編號二、編號四、編號五
    所示之行為。核被告戊○○所為，係犯刑法第三百二十一條
    第一項第三款攜帶兇器竊盜罪（附表編號一、編號三）及同
    法第三百二十五條第一項搶奪罪（附表編號二、編號四）；
    被告庚○○所為係犯刑法第三百二十一條第一項第三款攜帶
    兇器竊盜罪（附表編號一）、同法第三百二十五條第一項搶
    奪罪（附表編號二）及同法第三百四十九條第一項收受贓物
    罪（附表編號五）；被告丙○○所為則係犯刑法第三百二十
    一條第一項第三款攜帶兇器竊盜罪（附表編號三）及同法第
    三百二十五條第一項搶奪罪（附表編號四）。被告戊○○與
    庚○○間就附表編號一及編號二所示攜帶兇器竊盜罪及搶奪
    罪、被告戊○○與丙○○就附表編號三及編號四所示攜帶兇
    器竊盜罪及搶奪罪，有犯意之聯絡及行為分擔，均為共同正
    犯。而被告戊○○所犯上開二次攜帶兇器竊盜罪及三次搶奪
    罪間；被告庚○○所犯攜帶兇器竊盜罪、二次搶奪罪及收受
    贓物罪間；被告丙○○所犯攜帶兇器竊盜罪及搶奪罪間，均
    犯意各別、行為分殊，均應分論併罰。又被告戊○○前於九
    十三年間因違反毒品危害防制條例及詐欺等案件，經本院分
    判處有期徒刑十月、有期徒刑三月、有期徒刑八月及有期徒
    刑五月確定，經定其應執行為有期徒刑二年，於九十六年一
    月一日縮短刑期假釋出監並交付保護管束，迄九十六年二月
    八日保護管束期滿未經撤銷假釋，視為執行完畢。被告庚○○前於九十三年間因違反毒品危害防制條例，經臺灣高雄地
    方法院判處應執行有期徒刑一年一月確定，復因違反槍砲彈
    藥刀械管制條例案件，經臺灣高等法院臺南分院判處有期徒
    刑一年四月確定，上開各罪經定其應執行刑為有期徒刑二年
    四月確定，後經臺灣高雄地方法院裁定減刑為應執行有期徒
    刑一年二月確定，於九十六年七月十六日執行完畢。被告丙○○前於九十三年間因竊盜及恐嚇案件，經本院分別判處有
    期徒刑十月及有期徒刑三月確定，再經定其應執行刑為有期
    徒刑一年確定，於九十六年一月十一日縮短刑期假釋並付保
    護管束，迄九十六年二月十日保護管束期滿，未經撤銷假釋
    ，視為執行完畢等情，分別有渠等之臺灣高等法院被告前案
    紀錄表各乙份附卷可按，渠等受徒刑之執行完畢後，五年以
    內「故意」再犯本件有期徒刑以上之罪，均應依刑法第四十
    七條第一項，論以累犯，並均加重其刑。
三、爰審酌被告戊○○前有違反麻醉藥品管理條例、毒品危害防
    制條例、詐欺前科，被告庚○○前有違反毒品危害防制條例
    、詐欺、槍砲彈藥刀械管制條例前科，被告丙○○前有違反
    毒品危害防制條例、竊盜、恐嚇前科之素行，被告戊○○為
    國中畢業、被告庚○○為國小畢業、被告丙○○為國中畢業
    之智識程度，再衡酌被告三人僅因缺錢花用，竟起意竊取他
    人機車車牌後改懸掛該竊得之車牌以規避警方查緝，再伺機
    向女子搶奪項鍊之犯罪動機及手段，竊得及搶得財物之價值
    ，與被告庚○○收受另二名被告所交付之贓物對於被害人所
    生之損害，以及被告三人犯罪後均坦承犯行，態度良好等一
    切情狀，分別量處如主文所示之刑，併均定其應執行刑，以
    示懲儆。
四、按共同正犯因相互間利用他人之行為，以遂行其犯意之實現
    ，本於責任共同之原則，有關沒收部分，對於共犯間供犯罪
    所用之物，自均應為沒收之諭知。查扣案之螺絲起子、扳手
    、老虎鉗各一支、鐵絲線一捆，均為被告戊○○所有，且均
    係其與被告庚○○及丙○○共同犯攜帶兇器竊盜罪所用之物
    ，業據被告三人供承在卷（見本院卷第九十六頁至第九十七
    頁），本於責任共同原則，均依刑法第三十八條第一項第二
    款宣告沒收。至扣案其餘物品分別為被告戊○○及庚○○所
    穿著之衣物，尚乏積極證據足以證明與本案各犯行之實行具
    有關聯性，爰不為沒收之諭知，附此敘明。
據上論斷，應依刑事訴訟法第二百七十三條之一第一項、第二百
九十九條第一項前段，刑法第二十八條、第三百二十一條第一項
第三款、第三百二十五條第一項、第三百四十九條第一項、第四
十七條第一項、第五十一條第五款、第三十八條第一項第二款，
刑法施行法第一條之一第一項、第二項前段，判決如主文。
本案經檢察官陳則銘到庭執行職務。
中    華    民    國    97    年    11    月    26    日
                      刑事第五庭  法  官  曾宏揚
以上正本證明與原本無異。
如不服本判決應於收受判決後10日內向本院提出上訴書狀，並應
敘述具體理由；其未敘述上訴理由者，應於上訴期間屆滿後20日
內向本院補提理由書（均須按他造當事人之人數附繕本）「切勿
逕送上級法院」。告訴人或被害人如對於本判決不服者，應具備
理由請求檢察官上訴，其上訴期間之計算係以檢察官收受判決正
本之日期為準。
中    華    民    國    97    年    11    月    26    日
                                  書記官  陳慶昀
附錄所犯法條：
刑法第三百二十一條第一項
（加重竊盜罪）
犯竊盜罪而有左列情形之一者，處6 月以上、5 年以下有期徒刑
：
一、於夜間侵入住宅或有人居住之建築物、船艦或隱匿其內而犯
    之者。
二、毀越門扇、牆垣或其他安全設備而犯之者。
三、攜帶兇器而犯之者。
四、結夥三人以上而犯之者。
五、乘火災、水災或其他災害之際而犯之者。
六、在車站或埠頭而犯之者。
刑法第三百二十五條第一項
（普通搶奪罪）
意圖為自己或第三人不法之所有，而搶奪他人之動產者，處6 月
以上 5 年以下有期徒刑。
刑法第三百四十九條第一項
（普通贓物罪）
收受贓物者，處 3 年以下有期徒刑、拘役或 5 百元以下罰金。
附表：
┌──┬─────────────┬──────────┬──────────────────┐
│編號│ 犯罪事實                 │證據                │罪刑                                │
├──┼─────────────┼──────────┼──────────────────┤
│一  │戊○○與庚○○共同意圖為自│一、被告戊○○及蔡厚│戊○○共同攜帶兇器竊盜，累犯，處有期│
│    │己不法所有，基於加重竊盜之│    志之自白。      │徒刑捌月。扣案之螺絲起子、扳手、老虎│
│    │犯意聯絡，於九十七年九月四│二、證人乙○○之證述│鉗各壹支、鐵絲線壹捆，均沒收。      │
│    │日下午一時三十分許，二人共│    （見嘉義市政府警│庚○○共同攜帶兇器竊盜，累犯，處有期│
│    │乘庚○○所租得之車牌號碼72│    察局第二分局嘉市│徒刑捌月。扣案之螺絲起子、扳手、老虎│
│    │6 -CSM號重型機車，至嘉義市│    警二偵字第097000│鉗各壹支、鐵絲線壹捆，均沒收。      │
│    │新生路七八九號「專佳牙醫」│    4868號刑案偵查卷│                                    │
│    │前，分由庚○○騎機車在旁把│    宗〈下稱警卷一〉│                                    │
│    │風接應，戊○○則攜帶其所有│    第二十四至二十五│                                    │
│    │鐵絲線一捆及客觀上具有危險│    頁）。          │                                    │
│    │性，足供作為兇器使用之老虎│三、被害報告單乙紙（│                                    │
│    │鉗子、螺絲起子及扳手各一支│    警卷一第二十七頁│                                    │
│    │拆卸停放在該處乙○○所有車│    ）。            │                                    │
│    │牌號碼N8K -701號重型機車車│四、嘉義市政府警察局│                                    │
│    │牌之方式，共同竊得乙○○所│    第二分局對被告蔡│                                    │
│    │有車牌號碼N8K -701號重型機│    厚志於嘉義市林森│                                    │
│    │車車牌一面得手。二人旋在嘉│    東路255號所為扣 │                                    │
│    │義市○區○○路與世賢路口附│    押筆錄、扣押物品│                                    │
│    │近，以鐵絲線將竊得之車牌號│    目錄表、扣押物品│                                    │
│    │碼N8K -701號車牌一面懸掛在│    收據（見警卷一第│                                    │
│    │原車牌號碼726-CSM 號重型機│    四十九至第五十三│                                    │
│    │車上，以規躲避查緝。      │    頁）。          │                                    │
│    │                          │五、被告庚○○機車租│                                    │
│    │                          │    賃契約書乙份（見│                                    │
│    │                          │    警卷一第九十一頁│                                    │
│    │                          │    ）。            │                                    │
│    │                          │六、車籍查詢-基本資 │                                    │
│    │                          │    料詳細畫面乙份（│                                    │
│    │                          │    見警卷一第九十二│                                    │
│    │                          │    頁）。          │                                    │
│    │                          │七、嘉義市政府警察局│                                    │
│    │                          │    車輛協尋電腦輸入│                                    │
│    │                          │    單計乙份（見警卷│                                    │
│    │                          │    一第九十七頁）。│                                    │
│    │                          │八、扣案老虎鉗、螺絲│                                    │
│    │                          │    起子、板手各一支│                                    │
│    │                          │    及鐵絲線一捆。  │                                    │
├──┼─────────────┼──────────┼──────────────────┤
│二  │1、戊○○與庚○○竊得上開 │一、被告戊○○及蔡厚│戊○○共同意圖為自己不法之所有，搶奪│
│    │   車牌後，共同基於意圖為 │    志之自白。      │他人之動產，累犯，處有期徒刑玖月。又│
│    │   自己不法所有之犯意聯絡 │二、證人甲○○、林芯│共同意圖為自己不法之所有，搶奪他人之│
│    │   ，由庚○○騎乘上開懸掛 │    宇及陳家庭（見警│動產，累犯，處有期徒刑玖月。        │
│    │   號碼N8K -701號車牌之機 │    卷一第二十八至第│庚○○共同意圖為自己不法之所有，搶奪│
│    │   車搭載戊○○，於九十七 │    三十二頁；嘉義市│他人之動產，累犯，處有期徒刑玖月。又│
│    │   年九月四日下午二時許， │    政府警察局第二分│共同意圖為自己不法之所有，搶奪他人之│
│    │   在嘉義市○○街與北榮街 │    局嘉市警二偵字第│動產，累犯，處有期徒刑玖月。        │
│    │   口處，由庚○○佯裝問路 │    0000000000號刑案│                                    │
│    │   而將甲○○攔下，再由胡 │    偵查卷宗〈下稱警│                                    │
│    │   乃安趁甲○○未及防備之 │    卷二〉第十八至第│                                    │
│    │   際徒手行搶甲○○所有金 │    二十頁；見警卷一│                                    │
│    │   項鍊一條，庚○○隨即加 │    第三十八至三十九│                                    │
│    │   速逃離，共同搶得甲○○ │    頁）之證詞。    │                                    │
│    │   之金項鍊一條得手。旋由 │三、被害報告單二份（│                                    │
│    │   庚○○持至嘉義市○○路 │    警卷一第三十三頁│                                    │
│    │   第一分局斜對面之「嘉義 │    ；警卷二第二十六│                                    │
│    │   當鋪」典當，得款新臺幣 │    頁）            │                                    │
│    │   （以下同）一萬二千元共 │四、贓物認領保管單乙│                                    │
│    │   同花用。               │    份（警卷二第二十│                                    │
│    │2、戊○○與庚○○又另行起 │    七頁）。        │                                    │
│    │   意，共同基於意圖為自己 │五、嘉義市政府警察局│                                    │
│    │   不法所有之犯意聯絡，於 │    第二分局分別對被│                                    │
│    │   同日晚間九時至十時二十 │    告戊○○及庚○○│                                    │
│    │   分許間，在嘉義市林森西 │    在嘉義市○○路九│                                    │
│    │   路與民生北路口，以相同 │    七四號即嘉雄陸橋│                                    │
│    │   方式，搶得丁○○所有之 │    下及嘉義市○○路│                                    │
│    │   K金項鍊一條得手。然二人│    七一九號及林森東│                                    │
│    │   於加速逃逸途中因過於緊 │    路二五五號所為扣│                                    │
│    │   張而將該K金項鍊掉落在距│    押筆錄、扣押物品│                                    │
│    │   行搶處約十餘公尺之路口 │    目錄表、扣押物品│                                    │
│    │   。二人於約十分鐘後再返 │    收據各乙份（見警│                                    │
│    │   回該處拾回後即行離去。 │    卷一第四十四至第│                                    │
│    │                          │    四十八頁、第四十│                                    │
│    │                          │    九至第五十三頁、│                                    │
│    │                          │    第五十四至第五十│                                    │
│    │                          │    九頁）。        │                                    │
│    │                          │六、證人甲○○遭搶奪│                                    │
│    │                          │    頸項鍊重量明細單│                                    │
│    │                          │    乙紙（見警卷一第│                                    │
│    │                          │    七十頁）。      │                                    │
│    │                          │七、車籍查詢 -基本資│                                    │
│    │                          │    料詳細畫面乙份（│                                    │
│    │                          │    見警卷一第九十二│                                    │
│    │                          │    頁）。          │                                    │
│    │                          │八、嘉義市政府警察局│                                    │
│    │                          │    第二分局北門派出│                                    │
│    │                          │    所受理各類案件紀│                                    │
│    │                          │    錄表、受理刑事案│                                    │
│    │                          │    件報案三聯單、刑│                                    │
│    │                          │    案紀錄表各乙份（│                                    │
│    │                          │    見警卷一第九十三│                                    │
│    │                          │    至第九十六頁）。│                                    │
│    │                          │九、嘉義市政府警察局│                                    │
│    │                          │    車輛協尋電腦輸入│                                    │
│    │                          │    單計乙份（見警卷│                                    │
│    │                          │    一第九十七頁）。│                                    │
├──┼─────────────┼──────────┼──────────────────┤
│ 三 │戊○○與丙○○共同意圖為自│一、被告戊○○及林明│戊○○共同攜帶兇器竊盜，累犯，處有期│
│    │己不法所有之犯意聯絡，於九│    德之自白。      │徒刑捌月。扣案之螺絲起子、扳手、老虎│
│    │十七年九月五日下午三時許，│二、證人己○○（見警│鉗各壹支、鐵絲線壹捆，均沒收        │
│    │二人共乘庚○○所租得之車牌│    卷一第三十四頁至│丙○○共同攜帶兇器竊盜，累犯，處有期│
│    │號碼381 -TDX號重型機車，至│    第三十五頁）之證│徒刑捌月。扣案之螺絲起子、扳手、老虎│
│    │嘉義市○區○○路五三九號嘉│    詞。            │鉗各壹支、鐵絲線壹捆，均沒收。      │
│    │義基督教醫院停車場內，由林│三、被害報告單乙紙（│                                    │
│    │明德騎乘上開機車在旁把風接│    警卷一第三十六頁│                                    │
│    │應，由戊○○持其所有之鐵絲│    ）。            │                                    │
│    │線一捆及客觀上具有危險性，│四、贓物認領保管單乙│                                    │
│    │足供作為兇器使用之老虎鉗子│    份（見警卷一第三│                                    │
│    │、螺絲起子及扳手各一支拆卸│    十七頁）。      │                                    │
│    │停放該處己○○所有、車牌號│五、嘉義市政府警察局│                                    │
│    │碼BU7 -553號重型機車之車牌│    第二分局分別對被│                                    │
│    │一面而竊取得手。二人旋在嘉│    告戊○○及庚○○│                                    │
│    │義市嘉雄陸橋下，以鐵絲線將│    於嘉義市○○路九│                                    │
│    │竊得之車牌號碼BU7 -553號車│    七四號即嘉雄陸橋│                                    │
│    │牌一面，懸掛在原車牌號碼38│    下及林森東路二五│                                    │
│    │1 -TDX號重型機車上，以規避│    五號所為之扣押筆│                                    │
│    │查緝。                    │    錄、扣押物品目錄│                                    │
│    │                          │    表、扣押物品收據│                                    │
│    │                          │    各乙份（見警卷一│                                    │
│    │                          │    第五十四至第五十│                                    │
│    │                          │    九頁、第四十九至│                                    │
│    │                          │    第五十三頁）。  │                                    │
│    │                          │六、監視器翻拍畫面（│                                    │
│    │                          │    被告丙○○及胡乃│                                    │
│    │                          │    安）二幀（見嘉義│                                    │
│    │                          │    市政府警察局第二│                                    │
│    │                          │    分局嘉市警二偵字│                                    │
│    │                          │    第0000000000號刑│                                    │
│    │                          │    案偵查卷宗〈下稱│                                    │
│    │                          │    警卷三〉第三十九│                                    │
│    │                          │    頁）。          │                                    │
│    │                          │七、嘉義市政府警察局│                                    │
│    │                          │    車輛協尋電腦輸入│                                    │
│    │                          │    單計乙份（見警卷│                                    │
│    │                          │    一第九十八頁）。│                                    │
│    │                          │八、扣案老虎鉗、螺絲│                                    │
│    │                          │    起子、板手各一支│                                    │
│    │                          │    及鐵絲線一捆。  │                                    │
├──┼─────────────┼──────────┼──────────────────┤
│四  │戊○○與丙○○於改懸掛上開│一、被告戊○○及林明│戊○○共同意圖為自己不法之所有，搶奪│
│    │車牌完成後，另行起意，共同│    德之自白。      │他人動產，累犯，處有期徒刑玖月。    │
│    │基於意圖為自己不法所有之犯│二、嘉義市政府警察局│丙○○共同意圖為自己不法之所有，搶奪│
│    │意聯絡，由丙○○騎乘上揭懸│    第二分局對被告胡│他人動產，累犯，處有期徒刑玖月。    │
│    │掛竊取之車牌號碼BU7 -553號│    乃安及庚○○分別│                                    │
│    │牌之機車搭載戊○○，於九十│    在嘉義市○○路九│                                    │
│    │七年九月五日下午四時許，在│    七四號即家雄陸橋│                                    │
│    │嘉義市○○街與光華路路口處│    下、嘉義市西區中│                                    │
│    │，趁某姓名年籍不詳之女子在│    正路七一九號前及│                                    │
│    │該路口停等紅燈未及防備之際│    同市○○○路二五│                                    │
│    │，由戊○○徒手行搶該名女子│    五號所為之扣押筆│                                    │
│    │之金項鍊，丙○○隨即加速逃│    錄、扣押物品目錄│                                    │
│    │離而搶奪金項鍊一條得手。  │    表、扣押物品收據│                                    │
│    │                          │    各乙份（見警卷一│                                    │
│    │                          │    第四十四至第四十│                                    │
│    │                          │    八頁、第四十九至│                                    │
│    │                          │    第五十三頁）。  │                                    │
│    │                          │三、監視器翻拍畫面（│                                    │
│    │                          │    被告丙○○及胡乃│                                    │
│    │                          │    安）二幀（見警卷│                                    │
│    │                          │    二第三十九頁）。│                                    │
│    │                          │四、嘉義市政府警察局│                                    │
│    │                          │    車輛協尋電腦輸入│                                    │
│    │                          │    單乙份（見警卷一│                                    │
│    │                          │    第九十八頁）。  │                                    │
│    │                          │五、被告丙○○指認其│                                    │
│    │                          │    搶奪所得金項鍊照│                                    │
│    │                          │    片一張（見警卷三│                                    │
│    │                          │    第三十八頁）。  │                                    │
├──┼─────────────┼──────────┼──────────────────┤
│五  │戊○○及丙○○搶得上開編號│一、被告庚○○之自白│庚○○收受贓物，累犯，處有期徒刑伍月│
│    │四犯罪事實欄所載之金項鍊一│    。              │。                                  │
│    │條後，於九十七年九月五日下│二、證人張錦民即嘉義│                                    │
│    │午五時許，在嘉雄陸橋下返還│    當舖業主警詢時之│                                    │
│    │機車予庚○○時，將該搶得之│    證詞（警卷一第四│                                    │
│    │金項鍊委由庚○○持往變現。│    十至第四十三頁）│                                    │
│    │庚○○明知戊○○及丙○○所│三、嘉義市政府警察局│                                    │
│    │交付之該金項鍊係搶奪犯罪所│    第二分局對證人張│                                    │
│    │得之贓物，竟基於收受贓物之│    錦民所為之扣押筆│                                    │
│    │犯意予以收受。            │    錄、扣押物品目錄│                                    │
│    │                          │    表、扣押物品收據│                                    │
│    │                          │    乙份（見警卷一第│                                    │
│    │                          │    六十五至第六十八│                                    │
│    │                          │    頁）。          │                                    │
│    │                          │四、嘉義當鋪回收黃金│                                    │
│    │                          │    表乙紙（見警卷一│                                    │
│    │                          │    第六十九頁）。  │                                    │
│    │                          │                    │                                    │
│    │                          │                    │                                    │
│    │                          │                    │                                    │
│    │                          │                    │                                    │
└──┴─────────────┴──────────┴──────────────────┘


司法院資訊處製作；財團法人民間司法改革基金會備份。
